最高法院刑事判決　　　　　　　　　　　　　　九十一年度台上字第四六五五號
　　上訴人　甲○○
右上訴人因違反槍彈藥刀械管制條例案件，不服台灣高等法院高雄分院中華民國八
十九年五月十八日第二審更審判決（八十九年度上更(二)字第九八號，起訴案號：台灣
高雄地方法院檢察署八十五年度偵緝字第三一二號、八十五年度偵字第九六七０號）
，提起上訴，本院判決如左：
    主  文
上訴駁回。
    理  由
按刑事訴訟法第三百七十七條規定，上訴於第三審法院，非以判決違背法令為理由，
不得為之。是提起第三審上訴，應以原判決違背法令為理由，係屬法定要件。如果上
訴理由狀並未依據卷內訴訟資料，具體指摘原判決不適用何種法則或如何適用不當，
或所指摘原判決違法情事，顯與法律規定得為第三審上訴理由之違法情形，不相適合
時，均應認其上訴為違背法律上之程式，予以駁回。本件原判決撤銷第一審判決，改
判仍論處上訴人甲○○未經許可，無故持有手槍罪刑。已敘明上訴人於民國八十三年
五月十三日晚上十一時三十分許，在高雄縣仁武鄉灣內村「田山檳榔攤」內，與吳文
玉及其父親吳高義發生口角，憤而離去。乃意圖供妨害自由犯罪之用，至同村某處取
出許晏安（已死亡）遺置之中共黑星手槍一支及子彈一發（可供軍用），於同晚十一
時四十分許返回該檳榔攤，朝屋內冷凍庫射擊一發子彈（毀損部分未經告訴），威嚇
吳文玉不得輕舉妄動，並持槍強押吳文玉前往同鄉○○路某巷內，予以漫罵洩恨，而
剝奪其行動自由，迨翌（十四）日零時四十分許，始任吳文玉離去等情。係依憑上訴
人、被害人吳文玉及證人陳瑞興等人之供述，綜合內政部警政署刑事警察局鑑驗通知
書，扣案之手槍（含彈匣）、彈頭及彈殼等全部卷證資料，為其所憑之證據及認定之
理由。並以上訴人否認強押吳文玉而剝奪其行動自由等辯解為不足採，於理由內指駁
綦詳。所為論敘，俱有卷存之證據資料可資覆按，從形式上觀察，並無違背法令之情
形存在。按採證認事屬事實審法院之職權，倘其判斷不違反經驗法則與論理法則，即
不容任意指摘為違法，而執為第三審上訴之合法理由。原判決採納吳文玉、陳瑞興之
供述，資為不利於上訴人之認定，已詳敘其斟酌取捨之理由。而吳文玉與上訴人本屬
舊識，其於警訊中即已指明上訴人係開槍強押其上車之人，至上訴人所駕駛之車輛牌
照號碼為何，不影響其供述之真實性；陳瑞興於槍響後，縱然走避，仍可聽到上訴人
命吳文玉「跟他走，不要連累其他人」之語，亦與常情無違。上訴意旨，漫稱吳文玉
於警訊中未指明上訴人之車牌號碼，陳瑞興聽到槍聲後，既已走避，何能聽到上訴人
命吳文玉跟他走，其供述均有瑕疵等語，徒憑己見，對於原審取捨證據及其判斷其證
明力職權之適法行使，任意指摘，難謂符合第三審上訴之法定要件。復謂案發時，上
訴人眉毛處遭殺傷流血，無法駕車押吳文玉，應係吳文玉自知理屈，自願陪同上訴人
就醫，較符常情；倘上訴人持槍予以強押，理應對之拳打腳踢，絕不止於漫罵洩恨等
語，則屬空泛之言；又否認其持有槍、彈係供犯罪之用，以為單純事實上之爭執，尤
不足據以辨認原判決已具備違背法令之形式。再，原判決以上訴人持有子彈部分，係
犯刑法第一百八十七條之罪，理由內已敘明該子彈係中共黑星手槍使用之子彈，既足
以貫穿冷凍櫃，顯有殺傷力（見原判決第三面第十五行至第二十行），綜其全部文義
觀之，可認已有軍用子彈之論敘，雖事實內疏未記載，但原判決依想像競合之例，從
較重之八十六年十一月二十四日修正公布前槍彈藥刀械管制條例第七條第四項無故
持有手槍罪處斷，其較輕罪名之事實記載，稍有疏誤，並不影響原判決所為之論罪科
刑，即不得據為第三審上訴之合法理由。上訴意旨指摘之各節，均與法律規定得為第
三審上訴理由之違法情形，不相適合，其上訴違背法律上之程式，應予駁回。
據上論結，應依刑事訴訟法第三百九十五條前段，判決如主文。
中      華      民      國    九十一    年      八      月    二十二    日
                              最高法院刑事第四庭
                                  審判長法官  紀  俊  乾
                                        法官  黃  正  興
                                        法官  劉  介  民
                                        法官  陳  東  誥
                                        法官  白  文  漳
      右正本證明與原本無異
                                              書  記  官
中      華      民      國    九十一    年      八      月    二十六    日
